【裁判字號】    99,小上,48
【裁判日期】    991228
【裁判案由】    清償消費款
【裁判全文】
臺灣臺南地方法院民事裁定              99年度小上字第48號
上  訴  人  吳忠志
被上訴人    萬泰商業銀行股份有限公司
法定代理人  盧正昕
上列當事人間請求清償消費款事件，上訴人對於中華民國99年11
月1日本院臺南簡易庭99年度南小字第1028號第一審判決提起上
訴，本院裁定如下：
    主  文
上訴駁回。
第二審訴訟費用新臺幣壹仟伍佰元由上訴人負擔。
    理  由
一、按對於小額程序之第一審裁判之上訴，非以其違背法令為理
    由，不得為之，又上訴狀應記載上訴理由，並表明原判決所
    違背之法令及其具體內容，依訴訟資料可認原判決有違背法
    令之具體事實，民事訴訟法第436條之24第2項及第436條之2
    5分別定有明文。 且依同法第436條之32準用同法第468條之
    規定，判決不適用法規或適用不當者，為違背法令。而判決
    有同法第469條第1款至第5款情形之一者， 為當然違背法令
    。是當事人對於小額程序之第一審判決提起上訴，如依民事
    訴訟法第 468條規定，以第一審判決有不適用法規或適用法
    規不當為理由時，其上訴狀或理由書應有具體之指摘，並揭
    示該法規之條項或其內容。若係成文法以外之法則，應揭示
    該法則之旨趣。倘為司法院解釋，或最高法院之判例，則應
    揭示該判解之字號或其內容。如以民事訴訟法第469條第1款
    至第 5款所列情形為理由時，其上訴狀或理由書，應揭示合
    於該條款之事實。上訴狀或理由書如未依此項方法表明，或
    其所表明者，顯與上開法條規定之情形不相合時，即難認為
    已對第一審判決之違背法令有具體之指摘，其上訴自難認為
    合法。
二、本件上訴意旨略以：1.請求履行債務之訴，除被告自認原告
    所主張之債權外，應先由原告就其主張此項事實，負舉證責
    任。2.本案原告自始提不出任何債權之證據及計算方式，甚
    至上訴人向原審請求命被上訴人提出證明，至今上訴人仍不
    明白該債務之詳細內容。3.上訴人認為原審實不應僅顧及被
    上訴人係銀行，忽略證據調查，上訴人實難甘服云云。
三、經查：本件被上訴人於原審起訴請求上訴人給付新臺幣（下
    同）34,489元本金，核其訴訟標的金額在100,000元以下，
    依民事訴訟法第436條之8第1項規定，本件應適用小額訴訟
    程序，合先敘明。又上訴人對本院前開簡易庭所為之小額訴
    訟第一審判決，固於法定期間內之99年11月24日提起上訴。
    惟提起小額程序第二審上訴，須以原判決違背法令為由始得
    為之，上訴人提出上訴時，應於書狀內記載上訴理由，表明
    原判決所違背之法令及其具體內容，及依訴訟資料可認為原
    判決有違背法令之具體事實。
四、惟依訴訟資料顯示，被上訴人於起訴時業據提出信用卡申請
    書影本、約定條款及消費明細單影本各一件佐證，上訴人於
    審理中雖自陳有財力上困難，但亦自承已數度與被上訴人協
    商，原審因上訴人於最後審理期日無正當理由不到場，逕依
    所認定之事實、證據而判決上訴人應給付44,392元及其中34
    ,489元及自民國94年9月1日起至清償日止按週年利率百分之
    19.89計算之利息，核無不合。本件上訴人所提上訴狀既未
    具體指摘原判決有何違背法令，揆諸前揭說明，上訴人之上
    訴自難認為合法，應予駁回。
五、末按於小額訴訟之上訴程序，法院為訴訟費用之裁判時，應
    確定其費用額，民事訴訟法第436條之19第1項、第436條之3
    2第1項規定甚明。本件上訴人小額訴訟之上訴，既經駁回，
    關於第二審訴訟費用自應由上訴人負擔。查本件第二審訴訟
    費用，為上訴裁判費用1,500元， 揆諸前開規定，應由上訴
    人負擔，爰併予確定如主文第2項所示。
六、據上結論，本件上訴為不合法， 依民事訴訟法第436條之32
    第1項、第2項、第444條第1項前段、第95條、第78條、第43
    6條之19第1項，裁定如主文。
中    華    民    國    99    年    12    月    28    日
                  民事第三庭    審判長法  官  杭起鶴
                                      法  官  洪碧雀
                                      法  官  何清池
以上正本係照原本作成。
本裁定不得抗告。
中    華    民    國    99    年    12    月    28    日
                                      書記官  謝明達

司法院資訊處製作；財團法人民間司法改革基金會備份。
